【裁判字號】    90,易,951
【裁判日期】    900604
【裁判案由】    竊盜
【裁判全文】
臺灣臺南地方法院刑事判決
    公  訴  人  臺灣台南地方法院檢察署檢察官
    被      告  乙○○
    選任辯護人  林永發
                郝鳳岐
                嘉益
右列被告因竊盜案件，經檢察官提起公訴（九十年度偵字第四五五號），本院判決如
左：
    主  文
乙○○攜帶兇器竊盜未遂，處有期徒刑伍月，如易科罰金，以佰元折算壹日，緩刑
肆年。扣案之螺絲起子壹支及Ｔ型扳手貳把均沒收。
    事  實
一、乙○○於民國八十九年十二月二十五日凌晨二時許，行經台南縣永康市○○路六
    八七號前時，見車牌號碼ＧＤ—七四六五號之重機車（車主甲○○於八十九年十
    一月中旬在台南市火車站附近失竊）置於該處，其竟意圖為自己之不法所有，攜
    帶其所有而具有危險性之螺絲起子一支（長約二十二公分）及Ｔ型扳手二把（長
    各約二十五公分及三十公分）為兇器，欲竊取該機車之化油器，正在拆卸該機車
    之部分零件，但尚未取下化油器，即為巡邏員警當場查獲，並扣得螺絲起子一支
    及Ｔ型扳手二把，致未能得手。
二、案經甲○○訴由台南縣警察局永康分局報請臺灣台南地方法院檢察署檢察官偵查
    起訴。
    理  由
一、右揭事實業據被告乙○○分別於警訊及偵查時坦白承認，並有螺絲起子一支、Ｔ
    型扳手二把及告訴人甲○○出具之贓物認領單據一張可稽。惟被告於本院審理時
    ，對於右揭其拆卸機車零件而欲取下化油器之事實固亦不諱言，惟否認有竊盜之
    犯行，辯稱：該機車放置該處很久了，且零件已被拆得零零散散，其因而認係廢
    棄物，故欲取下化油器，加以使用，其主觀上並無竊盜之故意，且螺絲起子一支
    及Ｔ型扳手二把均係其修理機車所用，並非兇器等語。
二、經查：
（一）於警訊時，告訴人甲○○指稱：「不同意（被告竊取我車子零件）」、「要（
      對被告）提出告訴」等語，有八十九年十二月二十五日警訊筆錄一份可參，嗣
      於本院審理時，告訴人甲○○又指稱：「‧‧‧後來又遺失第二次，大概在車
      子找到之前兩、三個月遺失的，在台南市火車站附近遺失的，這次我沒有報案
      ，我本來有想要報案，但我沒有去報。」、「我沒有這個意思（拋棄機車子之
      意思）」等語，而證人即查獲之警員丙○○亦證稱：「‧‧‧我也是到場查獲
      的警員，當天我們在巡邏，有附近的民眾報案說有發現一個小孩在拆卸機車零
      件，然後我們就過去了，我們去的時候，他（被告）正用螺絲起子在拆車子，
      已經幾乎將車子三分之二部分的零件都拆下來了，我們就將他帶回派出所。」
      、「那部車子在我們上一次去巡邏時，還好好的，那條路線我們每天都會去巡
      邏，被告拆的前一天，我們有去看過，車子還好好的，沒有被拆‧‧‧車子原
      來所停的位置與被告拆車子的位置還差五公尺左右」等語，有九十年五月二十
      一日審判筆錄一份可憑。告訴人甲○○、證人丙○○與被告間既不認識，更無
      怨隙，應無設詞誣陷被告之必要，故其等指證應屬可信，而觀諸其等指證之詞
      ，可知該機車在台南市火車站附近被偷竊後，告訴人甲○○雖未報案，但其並
      無拋棄之意思，否則，其應不至於對被告提出告訴。既然該機車未被拋棄，則
      仍屬有主物，而非無主物，又案發當時該車仍係完整的，尚未被拆卸，外觀上
      應不似廢棄物，以被告十八歲餘歲之年齡，有其年籍資料可考，豈可能誤認係
      廢棄物？顯然被告明知該機車係有主物無疑。被告未經車主之同意而欲擅自取
      下化油器，焉能謂未主觀上無竊盜之故意，是其有竊盜之犯意至明。
（二）按刑法第三百二十一條第一項第三款所謂「攜帶兇器而犯竊盜罪」者，係指行
      為人攜帶兇器有行兇之可能，客觀上具有危險性為已足，至其主觀上有無持以
      行兇之意思，尚非所問。觀諸被告竊盜時所攜帶之螺絲起子一支長度約為二十
      二公分，而Ｔ型扳手二把之長度亦各約為二十五公分及三十公分，衡之常情，
      若持之向人體攻擊，應足以傷人，客觀上應認具有危險性，故應可視為兇器，
      至其主觀上有無持以行兇之意思，並非所問。
（三）綜上所述，被告於本院審理時所辯，無非均卸責之詞，均不足採，本件事證明
      確，其犯行應予認定。
三、按被告意圖為自己不法之所有，攜帶螺絲起子一支及Ｔ型扳手二把為兇器欲竊取
    告訴人之機車化油器，但未能得手，核其所為，係犯刑法第三百二十一條第一項
    第三款、第二項攜帶兇器竊盜未遂罪。又被告竊盜未遂之處罰，按既遂犯之刑減
    輕之。爰審酌被告犯罪之動機、目的、手段、所生危害尚非重大、行為時年僅十
    八歲餘，年輕識淺及犯罪後之態度等一切情狀，量處如主文所示之刑，並諭知易
    科罰金之折算標準。又其未曾受有期徒刑以上刑之宣告，有其前科紀錄可憑，其
    經此教訓，應知警惕，應無再犯之虞，本院認其所受上開宣告之刑，以暫不執行
    為適當，併予宣告緩刑四年，以啟自新。扣案之螺絲起子一支及Ｔ型扳手二把均
    係被告所有，業其供述明確，且均係供犯罪所用之物，均應宣告沒收。
據上論斷，應依刑事訴訟法第二百九十九條第一項前段，刑法第三百二十一條第一項
第三款、第二項、第二十六條前段、第四十一條第一項前段、第七十四條第一款、第
三十八條第一項第二款，罰金罰鍰提高標準條例第一條前段、第二條，判決如主文。
中      華      民      國     九十     年      六      月      四      日
                                    臺灣臺南地方法院刑事第三庭
                                        法  官  彭  振  湘
右正本證明與原本無異。
如不服本判決，應於判決送達後十日內，向本院提出上訴狀（須附繕本）。
                                        書記官  汪  姿  秀
中      華      民      國     九十     年      六      月      四      日
附錄本案論罪科刑法條全文：
刑法第三百二十一條第一項第三款、第二項：
犯竊盜罪而有左列情形之一者，處六月以上五年以下有期徒刑：
三  攜帶兇器而犯之者。
前項之未遂罰之。


司法院資訊處製作；財團法人民間司法改革基金會備份。
